【裁判字號】    98,訴,1347
【裁判日期】    980603
【裁判案由】    毒品危害防制條例
【裁判全文】
臺灣板橋地方法院刑事判決              98年度訴字第1347號
公  訴  人  臺灣板橋地方法院檢察署檢察官
被      告  甲○○
上列被告因違反毒品危害防制條例案件，經檢察官提起公訴（98
年度毒偵字第1514號），本院依簡式審判程序審理後，判決如下
：
    主    文
甲○○施用第一級毒品，累犯，處有期徒刑柒月；又施用第二級
毒品，累犯，處有期徒刑陸月，扣案吸食器貳組、玻璃球貳顆及
酒精燈壹組，均沒收之。應執行有期徒刑拾壹月，扣案吸食器貳
組、玻璃球貳顆及酒精燈壹組，均沒收之。
    事    實
一、甲○○前因施用毒品案件，經臺灣桃園地方法院以93年度毒
    聲字第1032號裁定送觀察、勒戒後，因認有繼續施用毒品之
    傾向，由同院以93年度毒聲字第1255號裁定令入戒治處所施
    以強制戒治，嗣因認無繼續戒治之必要，於民國94年4 月18
    日執行完畢釋放出臺灣新竹戒治所，並於94年5 月2 日由臺
    灣桃園地方法院檢察署檢察官以94年度戒毒偵字第220 號為
    不起訴處分確定；其另因施用第二級毒品案件，經臺灣桃園
    地方法院以95年度桃簡字第1451號判決判處有期徒刑5 月，
    如易科罰金，以銀元300 元折算1 日確定，又因持有第一級
    毒品案件，經同院以95年度桃簡字第1939號判決判處有期徒
    刑5 月，如易科罰金，以銀元300 元折算1 日確定，嗣前開
    刑期經同院以96年度聲字第608 號裁定應執行有期徒刑9 月
    ，如易科罰金，以銀元300 元折算1 日確定，甫於96年9 月
    11日徒刑易科罰金執行完畢。
二、詎甲○○仍不知悔改，於前開強制戒治執行完畢釋放後5 年
    內，先基於施用第一級毒品之犯意，於98年2 月15日上午某
    時許（起訴書略載為98年2 月15日為警採集尿液回溯26小時
    內某時許），在臺北縣鶯歌鎮○○路381 巷2 弄16號3 樓居
    住處（起訴書略載為不詳處所），以將第一級毒品海洛因摻
    在香菸內，再用火點燃吸食之方式，施用海洛因1 次後，復
    基於施用第二級毒品之犯意，於同日上午9 時許，在前址以
    將第二級毒品甲基安非他命放置在吸食器內，再用酒精燈燒
    烤吸食煙霧之方式，施用甲基安非他命1 次。嗣於同日上午
    11時許，為警在前址查獲甲○○，並當場扣得其所有供施用
    甲基安非他命所用之吸食器2 組、玻璃球2 顆及酒精燈1 組
    。
三、案經臺北縣政府警察局三峽分局移請臺灣板橋地方法院檢察
    署檢察官偵查後提起公訴。
    理    由
一、本案被告甲○○所犯均係死刑、無期徒刑、最輕本刑為3 年
    以上有期徒刑以外之罪，其於準備程序中就被訴事實皆為有
    罪之陳述，經本院告知簡式審判程序之旨，並聽取公訴人、
    被告之意見後，經合議庭裁定由受命法官獨任進行簡式審判
    程序審理，合先敘明。
二、上揭犯罪事實，業據被告甲○○於本院準備程序中及審理時
    均坦承不諱，並有搜索扣押筆錄暨扣押物品目錄表1 份及照
    片11張附卷可稽，而被告為警查獲後，經採集其尿液送台灣
    檢驗科技股份有限公司囑託鑑定結果，確呈嗎啡（按海洛因
    經施用進入人體後，係水解還原成嗎啡，再代謝排出體外，
    業據行政院衛生署藥物食品檢驗局以73藥檢壹字第030221號
    函文說明綦詳，而為本院辦理施用第一級毒品案件職務上所
    已知）及甲基安非他命之陽性反應，亦有該公司98年3 月5
    日濫用藥物檢驗報告1 份在卷可稽，均足以佐證被告自白與
    事實相符，堪以採信。再被告前因施用毒品案件，經臺灣桃
    園地方法院以93年度毒聲字第1032號裁定送觀察、勒戒後，
    因認有繼續施用毒品之傾向，由同院以93年度毒聲字第1255
    號裁定令入戒治處所施以強制戒治，嗣因認無繼續戒治之必
    要，於94年4 月18日執行完畢釋放出臺灣新竹戒治所，並於
    94年5 月2 日由臺灣桃園地方法院檢察署檢察官以94年度戒
    毒偵字第220 號為不起訴處分確定等情，有臺灣高等法院被
    告前案紀錄表1 份附卷可稽，足徵被告係於強制戒治執行完
    畢釋放後5 年內，再為本案施用第一級、第二級毒品之事證
    明確，被告犯行洵堪認定。
三、核被告甲○○所為，係犯毒品危害防制條例第10條第1 項、
    第2 項之施用第一級、第二級毒品罪。被告為施用海洛因、
    甲基安非他命而持有海洛因、甲基安非他命之低度行為，各
    為其施用第一級、第二級毒品之高度行為所吸收，均不另論
    罪。查被告前有如事實欄一所載之刑案前科及徒刑執行情形
    ，有上開臺灣高等法院被告前案紀錄表在卷足徵，其於有期
    徒刑執行完畢5 年內故意再犯本案有期徒刑以上之前開二罪
    ，依刑法第47條第1 項規定皆成立累犯，並均應加重其刑。
    再被告所犯施用第一級、第二級毒品二罪，犯意各別，行為
    互殊，應予分論併罰。爰審酌被告前已有因違反毒品危害防
    制條例案件而經法院判處刑罰之前科紀錄，竟仍不思尋求正
    當之身心發展，再分別施用足以導致精神障礙、性格異常，
    甚至造成生命危險之海洛因、甲基安非他命，戕害一己之身
    心健康，對社會治安可能之危害程度非微，惟其於犯後尚知
    坦認全部犯行等一切情狀，分別量處如主文所示之刑，並定
    其應執行之刑，以資懲儆。末查，扣案之吸食器2 組、玻璃
    球2 顆及酒精燈1 組，均係被告所有供其為前揭施用第二級
    毒品犯行所用之物，業據被告陳明在卷，爰依刑法第38條第
    1 項第2 款規定，均併予宣告沒收之。
據上論斷，應依刑事訴訟法第273 條之1 第1 項、第299 條第1
項前段，毒品危害防制條例第10條，刑法第11條前段、第47條第
1 項、第38條第1 項第2 款、第51條第5 款，判決如主文。
本案經檢察官陳豐年到庭執行職務。
中    華    民    國    98    年    6     月    3     日
                  刑事第十八庭  法  官  張 兆 光
上列正本證明與原本無異。
如不服本判決，應於判決送達後10日內敘明上訴理由，向本院提
出上訴狀 (應附繕本) ，上訴於臺灣高等法院。其未敘述上訴理
由者，應於上訴期間屆滿後20日內向本院補提理由書「切勿逕送
上級法院」。
                                書記官  曹 秋 冬
中    華    民    國    98    年    6     月    3     日
附錄本案論罪科刑法條：
毒品危害防制條例第10條
施用第一級毒品者，處6 月以上5 年以下有期徒刑。
施用第二級毒品者，處3 年以下有期徒刑。


司法院資訊處製作；財團法人民間司法改革基金會備份。
